臺灣新竹地方法院刑事判決
111年度易字第878號
公  訴  人  臺灣新竹地方檢察署檢察官
被      告  陳信瑀


上列被告因竊盜案件，經檢察官提起公訴（111年度偵字第14567號），被告於本院準備程序中，就被訴事實為有罪之陳述，經本院告知簡式審判程序意旨，並聽取公訴人及被告之意見後，本院裁定依簡式審判程序審理，並判決如下：　　　　　　　　　　　　主      文　　　　　　
陳信瑀犯侵入住宅竊盜未遂罪，處有期徒刑陸月，如易科罰金，
以新臺幣壹仟元折算壹日。扣案之開鎖工具拾玖支及工具盒壹個
均沒收。
    事實及理由
一、本件犯罪事實及證據，除犯罪事實欄一、第5行至第6行關於
    「持自備開鎖工具開啟…」之記載應更正為「以不詳方式開
    啟…」；證據部分應補充「警員陳貴昇製作之偵查報告1份（
    見偵卷第4頁）」、「被告陳信瑀於本院審理時之自白（見
    本院卷第61頁）」外，餘均引用檢察官起訴書之記載（如附
    件）。
二、論罪科刑： 
　㈠核被告陳信瑀所為，係犯刑法第321條第2項、第1項第1款之
    侵入住宅竊盜未遂罪。
　㈡檢察官固主張被告構成累犯之事實並主張應加重其刑，然均
    未具體指出證明之方法(就構成累犯之事實部分，僅於起訴
    書犯罪事實欄記載「107年度易字第47號判決」、「109年12
    月30日執行完畢」等語，未具體說明認定執行完畢之依據及
    出處)，參照最高法院110年度台上字第5660號判決意旨，本
    院不能遽行認定被告為累犯並加重其刑。
　㈢被告已著手竊盜行為之實施，惟尚未至取得財物實力支配之
    結果，為未遂犯，爰依刑法第25條第2項之規定，按既遂犯
    之刑減輕。
　㈣爰以行為人之責任為基礎，審酌被告前有竊盜案件經法院論
    罪科刑及執行完畢之紀錄，有臺灣高等法院被告前案紀錄表
    1份在卷可考，其顯然並未記取教訓，欠缺尊重他人財產法
    益之觀念，危害社會治安，法治觀念偏差，所為實不足取；
    惟念被告坦承犯行之犯後態度，兼衡其犯罪動機、目的、手
    段，暨其自述大學肄業之教育程度及自己開店之生活狀況（
    見本院卷第61頁）等一切情狀，量處如主文所示之刑，並諭
    知易科罰金之折算標準。
三、沒收部分：
　　扣案之開鎖工具19支及工具盒1個，均為被告所有且供其犯
    罪預備之物，業經被告於本院審理時供述明確（見本院卷第
    55頁），爰依刑法第38條第2項前段規定，均宣告沒收之；
    至扣案之針車油1罐，無證據證明與本案犯行有關，爰不予
    宣告沒收。　　
據上論斷，應依刑事訴訟法第273條之1第1項、第299條第1項前
段、第310條之2、第454條第2項，判決如主文。
本案經檢察官翁貫育提起公訴，檢察官黃翊雯到庭執行職務。　
中　　華　　民　　國　　111 　年　　11　　月　　25　　日
　　              刑事第四庭    法　官　郭哲宏
以上正本證明與原本無異。
如不服本判決應於收受本判決後20日內向本院提出上訴書狀，上
訴書狀應敘述具體理由。上訴書狀未敘述上訴理由者，應於上訴
期間屆滿後20日內補提理由書狀於本院(均須按他造當事人之人
數附繕本 )「切勿逕送上級法院」。告訴人或被害人對於下級法
院之判決有不服者，亦得具備理由，請求檢察官上訴。
中　　華　　民　　國　　111 　年　　11　　月　　25　　日
                                書記官  戴筑芸
附錄本案論罪法條：
中華民國刑法第321條
犯前條第1項、第2項之罪而有下列情形之一者，處6月以上5年以
下有期徒刑，得併科50萬元以下罰金：
一、侵入住宅或有人居住之建築物、船艦或隱匿其內而犯之。
二、毀越門窗、牆垣或其他安全設備而犯之。
三、攜帶兇器而犯之。
四、結夥三人以上而犯之。
五、乘火災、水災或其他災害之際而犯之。
六、在車站、港埠、航空站或其他供水、陸、空公眾運輸之舟、
    車、航空機內而犯之。
前項之未遂犯罰之。　
附件：
臺灣新竹地方檢察署檢察官起訴書
                                    111年度偵字第14567號
　　被　　　告　陳信瑀　男　31歲（民國00年00月00日生）
　　　　　　　　　　　　住○○市○區○○路0段000巷00號
　　　　　　　　　　　　（在押）
　　　　　　　　　　　　國民身分證統一編號：Z000000000號
上列被告因竊盜案件，業經偵查終結，認應提起公訴，茲將犯罪
事實及證據並所犯法條分敘如下：
　　　　犯罪事實
一、陳信瑀前因多起竊盜案件，經臺灣新竹地方法院以107年度
    易字第47號判決判處定應執行有期徒刑1月2月，接續執行於
    民國109年12月30日執行完畢。詎仍不知悔改，竟意圖為自
    己不法之所有，基於竊盜之犯意，於111年10月12日上午9時
    38分許，至新竹市○區○○路000號3樓，持自備開鎖工具開啟
    蔡凱陸所承租之套房門鎖，侵入蔡凱陸住處著手搜尋財物
　　，惟經在外之蔡凱陸透過遠端監控軟體查覺有異報警處理後
　　，為警當場逮捕，並扣得開鎖工具19支、針車油1罐及工具
    盒。
二、案經蔡凱陸訴由新竹市警察局第二分局報告偵辦。　　
　　　　證據並所犯法條
一、證據清單及待證事實　　　　
編號    1 被告陳信瑀於警詢及偵查中之供述。 坦承有進入告訴人承租套房欲竊取財物之事實。  2 告訴人蔡凱陸於警詢中之指述。 佐證上開犯罪事實。  3 新竹市警察局第二分局搜索扣押筆錄、扣押物品目錄表 佐證上開犯罪事實。  4 刑案現場及及監視器翻拍照片共12張 佐證上開犯罪事實。  5 刑案資料查註表1份 被告構成累犯之事實。 
二、核被告所為，係犯刑法第321條第2項、第1項第1款之侵入住
    宅竊盜未遂罪嫌。被告前有如事實欄所載之犯罪科刑及執行
    情形，有刑案資料查註表1份在卷可參，於有期徒刑執行完
    畢後，5年以內故意再犯本件有期徒刑以上之罪，為累犯，
    請參照大法官釋字第775號解釋意旨，審酌是否依刑法第47
    條第1項之規定加重其刑。扣案之開鎖工具19支、針車油1罐
    及工具盒，係被告所有並供犯罪所用之物，請依刑法第38條
    第2項之規定宣告沒收。
三、依刑事訴訟法第251條第1項提起公訴。
　　此　致
臺灣新竹地方法院
中　　華　　民　　國　　111 　年　 10 　　月　　26　　日
　　　　　　　　　　　　　　　檢　察　官　翁貫育
本件證明與原本無異　　　　　　
中　　華　　民　　國　　111 　年　 10 　　月　　31　　日
                              書  記  官  陳桂香